pl: Medium tłumiące kompasu: Suche (bez cieczy); Wypełnione cieczą; Wypełnione olejem; Inne
ja: Compass減衰媒体: ドライ (液体なし); 液体入り; オイル入り; その他
bg-BG: Среда за демпфиране на компаса: Сух (без течност); С течност; С масло; Друго
cs: Tlumicí médium kompasu: Suché (bez kapaliny); Plněné kapalinou; Plněné olejem; Ostatní
ru: Демпфирующая среда компаса: Сухой (без жидкости); Жидкостный; Масляный; Другое
fi: Kompassin vaimennusneste: Kuiva (ei nestettä); Nestetäytteinen; Öljytäytteinen; Muu
sv: Kompassens dämpningsmedium: Torr (ingen vätska); Vätskefylld; Oljefylld; Övrigt
vi: Môi chất giảm chấn la bàn: Khô (không có chất lỏng); Chứa chất lỏng; Chứa dầu; Khác
zh-TW: 指南針阻尼介質: 乾式 (無液體); 充液式; 充油式; 其他
hu: Iránytű csillapító közeg: Száraz (nem folyadékos); Folyadékkal töltött; Olajjal töltött; Egyéb
sk-SK: Tlmiace médium Compass: Suché (bez kvapaliny); Plnené kvapalinou; Plnené olejom; Iné
zh-CN: 罗盘阻尼介质: 干燥（无液体）; 充液; 充油; 其他
hr-HR: Srednje prigušenje kompasa: Suho (bez tekućine); Punjeno tekućinom; Punjeno uljem; Ostalo
ko: 나침반 감쇠 매체: 건식(액체 없음); 액체 주입; 오일 주입; 기타
it: Compass della bussola medio: A secco (nessun liquido); A bagno di liquido; A bagno d'olio; Altro
th: สารหน่วงการเคลื่อนที่ของเข็มทิศ: แห้ง (ไม่มีของเหลว); บรรจุของเหลว; บรรจุน้ำมัน; อื่นๆ
sl-SI: Sredstvo blaženja kompasa: Suho (brez tekočine); Polnjeno s tekočino; Polnjeno z oljem; Drugo
ro-RO: Mediu de estompare busolă: Uscat (fără lichid); Cu lichid; Cu ulei; Altele
el: Μέσο απόσβεσης πυξίδας: Ξηρό (χωρίς υγρό); Γεμάτο με υγρό; Γεμάτο με λάδι; Άλλο
de: Dämpfungsmedium des Kompasses: Trocken (ohne Flüssigkeit); Flüssigkeitsgefüllt; Ölgefüllt; Sonstige
es: Medio de amortiguación de la brújula: Seco (sin líquido); Lleno de líquido; Lleno de aceite; Otro
en: Compass damping medium: Dry (no liquid); Liquid filled; Oil filled; Other
lt-LT: Kompaso slopinimo terpė: Sausas (be skysčio); Užpildytas skysčiu; Užpildytas alyva; Kita
pt-PT: Meio de amortecimento da bússola: Seco (sem líquido); Com líquido; Com óleo; Outro
nb: Kompass dampemedium: Tørr (uten væske); Væskefylt; Oljefylt; Annet
nl: Kompas dempingsmedium: Droog (geen vloeistof); Gevuld met vloeistof; Gevuld met olie; Overige
da: Dæmpningsmiddel i kompas: Tør (uden væske); Væskefyldt; Oliefyldt; Andet
tr: Pusula sönümleme ortamı: Kuru (sıvı yok); Sıvı dolgulu; Yağ dolgulu; Diğer
fr: Milieu d’amortissement de la boussole: Sec (sans liquide); Rempli de liquide; Rempli d’huile; Autre
pt-BR: Meio de amortecimento da bússola: Seco (sem líquido); Com líquido; Com óleo; Outro